【裁判字號】    91,易,1898
【裁判日期】    920219
【裁判案由】    竊盜等
【裁判全文】
臺灣板橋地方法院刑事判決                        九十一年度易字第一八九八號
    公  訴  人  臺灣板橋地方法院檢察署檢察官
    被      告  丙○○
右列被告因竊盜等案件，經檢察官提起公訴（九十一年度偵字第九七六九、八０一三
號），本院判決如左：
    主  文
丙○○連續竊盜，處有期徒刑捌月。
      事      實
一、丙○○曾有二次竊盜前科，復於民國（下同）八十三年間因懲治盜匪條例案件，
    經本院於八十四年五月三十日以八十三年度訴字第二七二０號判決，判處有期徒
    刑九年，經上訴台灣高等法院於同年十一月八日駁回上訴確定，接續前竊盜案件
    執行，至八十九年十二月間假釋出監，嗣於九十一年八月十七日經撤銷假釋，再
    行入監執行殘餘刑期（指揮書執畢日期為九十五年三月八日），尚未執行完畢。
    猶不知悛悔，於前案假釋中，復基於意圖為自己不法所有之概括犯意，先於九十
    一年一月二十五日下午二時許，見台北縣三重市○○○路二十八號三樓林秀語之
    住處門未關好之際，徒手潛入該址房間內行竊（侵入住宅部分，未據告訴），竊
    得林秀語所有之女用皮包一只（內有現金新台幣（下同）九千元、信用卡及身分
    證等物）。又於同年二月一日下午三時許，徒手開門進入許鴻聖位於台北縣三重
    市○○街四十八號五樓頂加蓋房間住處（侵入住宅部分，未據告訴），竊得許鴻
    聖所有之紀念幣、手鍊金飾及現金幾百元等物。再於同年五月三十一日上午十一
    時三十分許，至台北縣蘆洲市○○○路三十六巷九號五樓，趁乙○○住宅房門未
    關之際，侵入其內（侵入住宅部分，未據告訴），竊取乙○○所有之紀念銀幣壹
    枚（一英兩）、包裝袋一個（內有十元硬幣三枚、五元硬幣二枚、一元硬幣一枚
    ，計四十一元），得手後，適為乙○○即時發現，報警當場查獲。
二、案經台北縣政府警察局蘆洲分局及三重分局報請台灣板橋地方法院檢察署檢察官
    偵查起訴。
    理  由
一、右揭犯罪事實，業據被告丙○○於警訊、偵查中及本院調查審理時均坦承不諱，
    核與被害人林秀語、許鴻聖及乙○○分別於警訊或偵審中指訴遭竊之情節大致相
    符，並有贓物認領保管單一紙、贓物照片一幀及警局受理各類案件紀錄表一份附
    於偵查卷內（甲○九十一年度偵字第九七六九號偵查卷宗第十五、十六、十八頁
    ）可資佐證，足見被告前揭自白，應與事實相符，堪以信實。本件事證已臻明確
    ，被告連續竊盜犯行，洵堪認定，應予依法論科。
二、被告丙○○連續竊取他人之動產，核其所為均係犯刑法第三百二十條第一項之竊
    盜罪。被告先後三次竊盜犯行，時間緊接，犯罪構成要件相同，顯係基於概括之
    犯意為之，應依連續犯之規定，論以一罪，並依法加重其刑。被告自白竊取被害
    人林秀語、許鴻聖等物之犯行部分，雖未據提起公訴，惟此部分與公訴人已起訴
    竊取被害人乙○○之物部分，有連續犯之裁判上一罪關係，本院自得一併審理論
    究，附此敘明。至公訴人另訴被告犯刑法第三百零六條第一項之無故侵入住宅罪
    嫌，此部分乃係告訴乃論之罪，本院遍查警、偵訊筆錄，均未見被害人提出此部
    分告訴，本應諭知不受理判決，惟因公訴人認此部分犯行，與前開論罪科刑部分
    ，有牽連犯之裁判上一罪關係，爰不另為不受理之諭知，併此敘明。爰審酌被告
    曾有二次竊盜前科（有台灣高等法院檢察署刑案紀錄簡覆表一份在卷可按），兼
    衡被告犯罪之動機、目的、手段、所竊取之財物價值，及犯罪後坦承犯行等一切
    情狀，量處如主文所示之刑，以示懲儆。
三、公訴意旨另以：被告丙○○基於概括之犯意，先於九十年十二月三日下午四時三
    十分許，至台北縣蘆洲市○○○路三十六巷四號五樓，趁戊○○不在家之機會，
    持鐵條撬開木門，侵入戊○○之住宅，竊取戊○○所有之玉項鍊一條、十二生肖
    紀念金幣七枚、四萬五千元、行旅袋一只及舊超約三千元，得手後逃逸。又於九
    十一年四月二十五日下午一時二十五分許，至台北縣三重市○○○街一００巷七
    號六樓，持不詳之物撬開木門，侵入丁○○之住宅，著手搜尋財物，未有所獲後
    ，即躺在丁○○房內休息，嗣於同日晚上八時四十分許經丁○○發現後，報警當
    場查獲。因認被告丙○○此部分涉犯刑法第三百二十條第一項竊盜罪嫌及同法第
    三百零六條第一項之無故侵入住宅罪嫌。經查：
（一）按犯罪事實應依證據認定之，無證據不得推定其犯罪事實，刑事訴訟法第一百
      五十四條定有明文；次按認定犯罪事實，須依證據，而所謂證據，係指合法之
      積極證據就犯罪事實能為具體之證明者而言；又認定不利於被告之事實，須依
      積極證據，苟積極證據不足為不利於被告事實之認定時，即應為有利於被告之
      認定，更不必有何有利之證據，最高法院三十年上字第八一六號著有判例。又
      告訴人之指述，無非係以使被告受刑事追訴處罰為目的，有時難免故予誇大，
      自不得僅以告訴人之指述為唯一論據，仍應調查其他必要之證據，以查明是否
      與事實相符。
（二）公訴人認被告涉有右開犯行，無非係以被害人戊○○、丁○○之指訴、被害人
      戊○○提出該里里長辦公處所監視錄影機所翻拍之照片影本一幀及被害人丁○○之租住處相片七幀在卷，為其主要論據。訊據被告丙○○則堅詞否認有此部
      分竊盜犯行，辯稱：「是因為戊○○附近的鄰居表示有抓到小偷，戊○○聞訊
      才到警局的，警員要我承認，我才承認的，我不是在信義街偷竊，我沒有拿戊○○的東西。」、「九十一年四月二十四日晚上，我在三重市天台ｅ世代網咖
      認識林宜珍，她請我教她玩線上遊戲，一直玩到隔天，我原本七點多就要離開
      ，但林宜珍要我玩到中午：：，其表示沒有關係，她朋友那邊可以休息，我就
      與她到台北縣三重市○○○街一００巷七號六樓，林宜珍後來有出去：：：林
      宜珍用鑰匙開二道門進入，外面是鐵門，裡面是木門：：：警察到現場時，我
      還躺在床上」等語（各參本院卷宗九十一年十一月十三日及同年七月十一日調
      查筆錄）。
（三）對於被害人戊○○住宅遭入侵行竊部分，雖經被害人提出前述之翻拍照片影本
      一幀存卷供參，惟依該照片影本以觀（附於甲○九十一年偵字第九七六九號偵
      查卷宗第十七頁），僅能證明有人於九十年十二月三日下午三時十六分十二秒
      時許，提一只手提袋於路上行走之事實，然因非照片原本，無法看清究否為被
      告本人？且該只手提袋是否確為被害人所有？經本院依法傳喚被害人戊○○到
      庭作證，惟被害人均未能到庭，本院再就前揭翻拍照片分別電詢承辦之蘆洲分
      局員警李逢榮，其陳稱：「（問：戊○○於九十年十二月三日失竊案之監視錄
      影帶原本有無保存？或有更清晰之翻拍照片？）被害人戊○○當時就係拿已列
      印出來的照片來報案，僅此一張已送署偵辦，是黑白的。」等語，另電詢蘆洲
      市仁復里里長郭忠輝：「九十年間應不是錄影帶而是數位錄影機拍攝成磁碟片
      ，但是時隔久遠，應已洗掉了，並未留存。」等語（分別參本院卷內之電話聯
      繫記錄單共二紙），是以，因該錄影機拍攝案發當天之磁碟片未能留存，致無
      從釐清前揭翻拍照片影本內之人究否確為被告本人。
（四）對於被害人丁○○租住處遭侵入行竊未遂部分，被告於歷次偵、審時均堅稱係
      經由網友林宜珍帶領之下前往該處乙情；被害人丁○○於本院調查時亦曾指稱
      ：「確實有仲介公司的人拿鎖匙進入：：：我有問房東，其表示她要賣房子，
      約在九十一年二、三月時」等語（見本院卷宗九十一年七月十七日調查筆錄）
      ，是以，被害人丁○○租住處之鑰匙並非僅一把，被告辯稱係由其於三重市天
      台ｅ世代網咖認識之網友林宜珍用鑰匙開門進入被害人丁○○之租住處乙情，
      尚非無稽，且倘若被告確有偷竊之故意，理應於搜尋財物後迅即離去，而非逗
      留行竊地，而被告卻係於被害人丁○○之床上睡覺時，為被害人發覺報警當場
      查獲，故顯然與竊盜常情有違。
（五）據上，被告究否涉犯此部分連續竊盜犯行，其證明未能達於確信之程度，仍有
      合理懷疑之存在，根據「罪證有疑，利於被告」之證據法則，即不得遽為不利
      被告之認定。此外，本院復查無其他積極證據，足以證明被告此部分犯行，既
      不能證明被告此部分犯罪，揆諸前揭說明，本應為其無罪之諭知，然因公訴人
      認此與前開經起訴論科之連續竊盜部分，有連續犯之裁判上一罪關係，爰不另
      為無罪之諭知。至公訴人另訴被告犯刑法第三百零六條第一項之無故侵入住宅
      罪嫌，本院遍查警、偵訊筆錄，均未見被害人戊○○及丁○○提出此部分告訴
      ，本應諭知不受理判決，惟因公訴人認此部分犯行，與前開論罪科刑部分，有
      牽連犯之裁判上一罪關係，爰不另為不受理之諭知，亦併此敘明。
據上論斷，應依刑事訴訟法第二百九十九條第一項前段、刑法第五十六條、第三百二
十條第一項、罰金罰鍰提高標準條例第一條前段，判決如主文。
本案經檢察官余若凡到庭執行職務。
中      華      民      國      九十二      年      二    月    十九    日
                                  臺灣板橋地方法院刑事第二庭
                                      法  官  陳  靜  茹
右正本證明與原本無異。
如不服本判決，應於判決送達後十日內，向本院提出上訴狀。
                                      書記官  廖  美  紅
中      華      民      國      九十二      年      三    月     四     日
附錄本案論罪科刑法條全文
刑法第三百二十條
意圖為自己或第三人不法之所有，而竊取他人之動產者，為竊盜罪，處五
年以下有期徒刑、拘役或五百元以下罰金。
意圖為自己或第三人不法之利益，而竊佔他人之不動產者，依前項之規定
處斷。
前二項之未遂犯罰之。


司法院資訊處製作；財團法人民間司法改革基金會備份。
